【裁判字號】    99,審易,2906
【裁判日期】    990830
【裁判案由】    竊盜
【裁判全文】
臺灣高雄地方法院刑事判決            99年度審易字第2906號
公  訴  人  臺灣高雄地方法院檢察署檢察官
被      告  乙○○
上列被告因竊盜案件，經檢察官提起公訴（99年度偵字第16016
號、第16417號），本院判決如下：
    主  文
乙○○犯竊盜罪，累犯，處有期徒刑肆月，如易科罰金，以新臺
幣壹仟元折算壹日；又犯竊盜罪，累犯，處有期徒刑參月，如易
科罰金，以新臺幣壹仟元折算壹日，應執行有期徒刑陸月，如易
科罰金，以新臺幣壹仟元折算壹日。
    事  實
一、乙○○前因竊盜案件，經臺灣新竹地方法院以民國97年度竹
    簡字第1668號判決判處有期徒刑3 月、3 月，應執行有期徒
    刑5 月確定，於民國98年8 月28日易科罰金執行完畢。猶不
    知警惕，(一)於99年3 月8 日15時25分許，在高鐵左營車站內
    ，見車站內非供旅客上下或聚集之臺灣速駁公司所設櫃台之
    櫃台小組甲○○正在忙碌之際，竟意圖為自己不法之所有，
    進入櫃台內徒手竊取甲○○所有置於該櫃台內之咖啡色手提
    包後，即前往車站廁所取走手提包內之紫色化妝包1 個、粉
    白色錢包1 個、粉色鋼筆1 支及現金新臺幣（下同）26,500
    元等物，而將手提包及其他物品棄置於廁所內後離去。嗣甲
    ○○經通知領取前揭手提包，始知遭人竊取而報警處理，經
    調閱車站內之監視錄影器畫面，而查知上情。(二)復意圖為自
    己不法之所有，於99年5 月6 日18時30許，在高雄市三民區
    ○○○路298 號頂好超市大豐店內，徒手竊取陳列於賣場之
    養樂多10瓶、黃金養樂多10瓶、奇異果10顆、愛文芒果7 顆
    、辣椒醬1 瓶、開罐器1 支、多用途刀1 支、海鮮叉1 支等
    物，並藏置於其自備購物袋內，得手後即將上開竊得之商品
    攜出賣場收銀臺外，而為頂好超市大豐店店長羊彥竹當場發
    覺，經報警而查悉上情。
二、案經內政部警政署鐵路警察局高鐵警務段報告、高雄市政府
    警察局三民第二分局移送臺灣高雄地方法院檢察署檢察官偵
    查起訴。
    理  由
一、按被告以外之人於審判外之言詞或書面陳述，除法律有規定
    者外，不得作為證據。又被告以外之人於審判外之陳述，雖
    不符前4 條之規定，而經當事人於審判程序同意作為證據，
    法院審酌該言詞陳述或書面陳述作成時之情況，認為適當者
    ，亦得為證據。當事人、代理人或辯護人於法院調查證據時
    ，知有第159 條第1 項不得為證據之情形，而未於言詞辯論
    終結前聲明異議者，視為有前項之同意，刑事訴訟法第15 9
    條第1 項、第159 條之5 第1 項、第2 項分別定有明文。查
    本案認定事實所引用之卷證資料，除原已符同法第159 條之
    1 至第159 條之4 規定、及法律另有規定等傳聞法則例外規
    定，而得作為證據外，其餘卷證資料，並無證據證明係公務
    員違背法定程序所取得，而檢察官、被告於本院審理時，均
    不爭執其證據能力，且本院審酌前揭證據作成時之情況，並
    無違法取證之瑕疵，亦認以之作為證據為適當，是本件有關
    被告以外之人於審判外之言詞或書面陳述等供述證據，依前
    揭法條意旨，自均得為證據。
二、上開事實，業據被告於警詢、偵查及本院審理中坦白承認。
    核與證人蕭淑珊、羊彥竹於警詢；證人甲○○於警詢、偵查
    中證述之情節相符；復有鐵警察路局高鐵警務段高雄分駐所
    受理各類案件紀錄表、受理刑事案件報案三聯單、指認照片
    、監視錄影光碟畫面翻拍照片、高雄市政府警察局三民第二
    分局扣押筆錄、扣押物品目錄表、扣押物品收據、贓物認領
    保管單在卷可參，足認被告自白與事實相符。從而，本件事
    證明確，被告犯行應堪認定，應依法論科。
三、按刑法第321 條第1 項第6 款之加重竊盜罪，係因犯罪場所
    而設之加重處罰規定，車站或埠頭為供旅客上下或聚集之地
    ，當以車船停靠旅客上落停留及必經之地為限，而非泛指整
    個車站或埠頭地區而言（最高法院62年台上字第3539號判例
    參照）。查關於犯罪事實(一)之行竊地點，係在臺灣高鐵車站
    內之臺灣速駁公司所設櫃台內，核非旅客上落停留及必經之
    地，有現場勘查照片及現場圖可參，而與前揭款項之規定未
    合，應無該加重條款之適用。是核被告所為，均係犯刑法第
    320 條第1 項之普通竊盜罪。檢察官認被告犯罪事實(一)所犯
    係同法第321 條第1 項第6 款之加重竊盜罪，尚有未合，惟
    因二者基本社會事實同一，爰依法變更起訴法條。被告所犯
    上開2 罪，犯意各別、行為互殊，應分論併罰。又被告曾有
    如事實欄所示之前科紀錄，於98年8 月28日易科罰金執行完
    畢之事實，有臺灣高等法院被告前案紀錄表在卷可稽，其於
    受有期徒刑之執行完畢後，5 年內故意再犯有期徒刑以上之
    2 罪，均為累犯，各應依刑法第47條第1 項之規定加重其刑
    。本院審酌被告曾有竊盜前科，素行不佳，此有前揭被告前
    案紀錄表可參，仍不思正途以獲取所需，竟任意竊取他人所
    有之物品，所為實不足取，惟念其犯後坦承犯行，態度尚佳
    ，業已返還被害人甲○○26,500元，被害人甲○○不予追究
    ，於前揭賣場所竊物品價值尚非甚鉅，且予發還被害人頂好
    超市大豐店，損害均有減輕等一切情狀，各量處如主文所示
    之刑，並參酌被告目前係大學在學生、家境不佳等情（參警
    卷詢問筆錄受詢問人欄之記載），分別諭知如主文所示易科
    罰金之折算標準，並依刑法第51條第5 款，定其應執行刑及
    易科罰金之折算標準。
據上論斷，依刑事訴訟法第284 條之1 、第299 條第1 項前段、
第300 條，刑法第320 條第1 項、第47條第1 項、第41條第1項
前段、第51條第5 款，刑法施行法第1 條之1 ，判決如主文。
中    華    民    國    99    年     8    月    30    日
                  刑事第十庭    法  官  方錦源
以上正本證明與原本無異。
如不服本判決，應於判決送達之日起10日內向本院提出上訴書狀
。
中    華    民    國    99    年     8    月    30    日
                                書記官  黃勤涵
附錄本判決論罪之法條：
刑法第320 條第1 項
意圖為自己或第三人不法之所有，而竊取他人之動產者，為竊盜
罪，處5 年以下有期徒刑、拘役或500 元以下罰金。

司法院資訊處製作；財團法人民間司法改革基金會備份。
